# 请教陈老师，关于上市主体的业务问题

提问人：cdx996 时间：2011-06-25 13:31:01
陈老师，
您好！请教一下，即将作为上市主体的母公司系生产型企业，公司管理层计划停止母公司的生产业务而将相关生产业务移至集团内的其他子公司，请问这样的话会不会对上市进程造成影响？如果有影响，请问是什么影响？不胜感激！

回答人：chenyiwei
基本赞同fanxu7788的意见。去年保代培训班中提到过母公司为投资控股型公司时的审核关注点，主要就是其对子公司有无足够的控制力，以保障母公司对其自己的股东的分红能力。你可以在本论坛“CPA之声”或投行业务探讨等版面搜索一下去年保代培训班的笔记等资料。